臺灣桃園地方法院刑事判決　　　　　　　　　　　　　　九十三年度易緝字第二號
　　公　訴　人　臺灣桃園地方法院檢察署檢察官
　　被　　　告　巳○○
右列被告因竊盜案件，經檢察官提起公訴（九十一年度偵字第一八七一五號），及移
檢察署九十一年士偵緝字第六七九號、九十一年偵字第一一九五一號、台灣板橋地方
法院檢察署九十二年偵字第五五九八號、台灣基隆地方法院檢察署九十二年偵字第九
五七號），本院判決如左：
    主  文
巳○○連續結夥三人以上、攜帶兇器竊盜，累犯，處有期徒刑壹年陸月。
扣案之Ｔ字型六角扳手貳支、尖嘴鉗貳支、螺絲起子共柒支、剪刀壹把、塑膠材質手
電筒壹支及棉布手套參隻均沒收
    事  實
一、巳○○前於民國九十年間因賭博案件，經台灣板橋地方法院判處有期徒刑三月確
    定，在九十年十月二十二日易科罰金執行完畢，竟猶不知警惕悔改，僅因缺錢花
    用，復見夜闌人靜，停放於路旁之自小客車車主多疏於看管，而認有機可趁，遂
    基於意圖為自己不法所有之概括犯意，或獨自一人，或夥同吳忠勳（業經台灣高
    等法院判處有期徒刑九月確定）、子○○（業經台灣高等法院判處有期徒刑八月
    ，緩刑四年確定）、高福勝（綽號「阿生」，另經檢察官偵辦），隨身攜帶巳○
    ○等人所有、客觀上足以對人生命、身體安全構成危險而可供兇器使用之金屬材
    質且一頭尖銳之螺絲起子、尖嘴鉗、Ｔ字型六角扳手、剪刀等工具，於下列時間
    ，在台北市區及桃園縣市境內尋找停放在路旁、無人看守之自小客車下手行竊（
    詳細之犯罪時間、地點、被害人姓名及所竊得之財物，詳如附表所示）：
    (一)巳○○首先基於意圖為自己不法所有之概括犯意，於九十一年三月十七日二十
      三時許至翌日上午九時許期間內之某時，在台北市○○○路○段一三五巷十一
      弄六號前，徒手將徐金聿所有、現由己○○使用而停放在該處之車牌號碼三Ｃ
      －六六五七號自小客車汽車引擎蓋打開將其內電瓶線拔掉，避免其誤觸汽車防
      盜警報器，繼之再以其所有之客觀上足以對人生命、身體安全構成危險而可供
      兇器使用之一字螺絲起子撬開車門門鎖，進入車內以Ｔ字型六角扳手卸下該車
      正副駕駛座座椅（值約新台幣【下同】四萬五千元）螺絲釘後，連同車上之行
      動電話免持聽筒一組（值約四百二十元）一併竊取，得手後均加以變賣，供己
      花用。繼之，巳○○復攜帶客觀上足以作為兇器使用之螺絲起子等工具，以相
      同手法先徒手將汽車引擎蓋開，拔掉電瓶線後再以螺絲起子撬開辛○○、丙○
      ○、丑○○、癸○○等人所使用之自小客車右前座車門門鎖後進入車內，再用
      其隨身攜帶之六角扳手、螺絲起子、剪刀等工具拆下車內正副駕駛座座椅、汽
      車ＣＤ音響主機及換片箱等財物而竊取之（詳細之犯罪時間、地點、被害人姓
      名及所竊得財物，均詳如附表編號二至編號五所示）。後巳○○於九十一年九
      月二十六日凌晨三時三十分許，猶承前開不法所有之概括犯意，攜帶上開螺絲
      起子等工具在台北市文山區尋找下手目標，見彭斐君所有、車牌號碼為Ｃ０－
      一六九一號自小客車停放在台北市○○區○○路二段九十六巷及仙岩路口（詳
      如附表編號六），夜晚疏於看管，認有機可趁即上前欲拔掉該車電瓶線以防止
      觸動汽車警報器，發現該車引擎蓋已經改裝且電瓶線已被剪掉，其猜測該車或
      已遭人竊取，然猶意圖竊取該車內之財物而徒手大力扳動上該自小客車左前座
      車門時，為巡邏員警蔡宗翰發覺巳○○形跡可疑而上前盤查，巳○○一時心虛
      以致尚未得手即為警查獲，並當場查扣巳○○所有、供其行竊用之小型一字螺
      絲起子、小型十字螺絲起子、剪刀各一支及棉布手套一隻。
    (二)巳○○為警查獲移送台灣士林地方法院檢察署到案，經該署檢察官訊問後以二
      萬元交保候傳，竟仍不知所悔悟，猶夥同吳忠勳共同基於意圖為自己不法所有
      之概括犯意聯絡，於九十一年十月十二日凌晨一時至同日凌晨四時三十分許止
      ，連續在桃園縣蘆竹鄉○○○路、福祿一街、忠孝西路一帶，由巳○○把風，
      吳忠勳持其所有且客觀上足供兇器使用之螺絲起子二把為工具，撬開甲○○等
      人所有之自小客車前鎖，竊取車內汽車音響換片機等財物（詳細之犯罪時間、
      地點、被害人姓名及所竊得財物，均詳如附表編號七至編號十三所示），其中
      甲○○所有如附表編號七所示之車牌號碼八Ｇ─八九七八號自用小客車右前座
      車門鎖，以及乙○○所有如附表編號十所示之車牌號碼為Ｖ三─五六八一號自
      用小客車右前座車門鎖均遭巳○○及吳忠勳持上開螺絲起子破壞，並將上開自
      小客車右前座車窗玻璃敲破，致使喪失防閑功能而不堪使用，足以生損害於甲
      ○○、乙○○二人。嗣於九十一年十月十二日凌晨四時三十分許，在桃園縣蘆
      竹鄉○○村○○路一一二號前，吳忠勳、薛忠帆二人正將竊得之換片箱集中藏
      放在路旁時，為巡邏員警溫弘戊發覺有異而當場查獲，並扣得吳忠勳所有、供
      渠二人竊盜所用之螺絲起子二把。
    (三)巳○○於九十一年十月三十一日經台灣桃園地方法院檢察署檢察官提起公訴而
      繫屬於本院審理期間，多次傳喚均未到庭，猶基於前開意圖為自己不法所有之
      概括犯意，於九十二年三月九日二十三時許，與子○○、高福勝二人相約在台
      北縣三重市○○街九十三巷五十六號三樓子○○住處，由巳○○提議三人一同
      乘坐子○○所有、駕駛之車號ＤＵ－一五五五號自用小客車外出尋找竊盜目標
      ，並推由子○○負責駕車接應，高福勝與巳○○下車後由高福勝在旁擔任把風
      工作，巳○○則持其所有、客觀上足以對人之生命、身體安全構成危害可充兇
      器使用之Ｔ字型六角扳手二支、尖嘴鉗二支、一字型螺絲起子一支、小十字型
      螺絲起子一支、十字型螺絲起子一支等工具，及其所有供作竊盜使用之塑膠材
      質手電筒一支、棉布手套一雙等為作案工具，以打破他人汽車車窗、撬開車門
      鎖之方式，竊取他人汽車內ＶＣＤ視聽音響組合，得手後，巳○○負責銷贓並
      給子○○、高福勝每人三千元之報酬。巳○○、子○○、高福勝三人謀議既定
      ，即基於共同意圖為自己不法所有之概括犯意聯絡，於九十二年三月十日凌晨
      零時許，由子○○駕車搭載巳○○、高福勝自台北縣三重市住處出發，經由國
      道三號高速公路北上前往基隆市尋找下手目標，嗣於同日凌晨一時許，車抵基
      隆市○○路「仁愛之家」路旁，三人見辰○○所持有管領之車牌號碼九Ｌ－一
      一九六號自用小客車停放路旁，無人看管，巳○○遂認有機可趁，即指示子○
      ○將車輛駛往附近路邊等候接應，其則與高福勝一同下車，由高福勝在旁把風
      ，巳○○親自持上開工具打破該汽車駕駛座旁車窗（毀損部分未據告訴），再
      以所攜帶之螺絲起子等工具卸下車內之ＶＣＤ視聽音響組合一組而竊取之，得
      手後巳○○、高福勝即搭乘子○○駕駛之汽車逃離現場。同日凌晨一時三十分
      左右，車抵基隆市○○路與定國街口，三人見壬○○所有車號五Ｄ－七一七０
      號自用小客車停放路旁，三人即以相同手法，由子○○駕車等候接應，高福勝
      在旁把風，巳○○持上開工具打破該汽車駕駛座旁車窗（毀損部分未據告訴）
      ，竊取車內之ＶＣＤ視聽音響組合一組，得手後乘坐子○○所駕駛之車輛一同
      逃逸。繼之，於同日凌晨二時許，車抵基隆市○○路與義六路口，三人見庚○
      ○所有車牌號碼九Ｅ－九三一三號自用小客車停放該路口旁之停車場內，巳○
      ○即指示子○○將車輛駛往該停車場對面即基隆市○○路二六八巷內等候接應
      ，高福勝與巳○○一同下車，由高福勝在旁把風，巳○○持上開工具打破該汽
      車駕駛座旁車窗，致喪失防閑功能而不堪使用後，竊取車內之ＶＣＤ視聽音響
      組合一組，得手後，巳○○與高福勝走出停車場，行經義六路與信二路二六八
      巷口時，適為庚○○之友人齊孝仁、黃忠福及其他不詳姓名男子三、四人撞見
      ，高福勝見事跡敗漏立即趁隙逃逸，巳○○則故作鎮靜走回子○○停車處進入
      車後座，然黃忠福發現有異，除急忙要齊孝仁前往停車場內查看庚○○之汽車
      有無異狀外，伊則自行攔阻在子○○所駕駛之自用小客車前方，齊孝仁趕至停
      車場內查看，發現庚○○之汽車駕駛座車窗遭破壞，車內ＶＣＤ視聽音響組合
      被竊，旋即趕至子○○車旁，要求二人下車解釋，豈料子○○下車後即遭人毆
      打，致受有左臉頰腫痛及兩側脖子受傷、臉部未明示部位之開放性傷口等傷害
      ，巳○○亦為他人自車後座拉出，並為不詳人士持不明之刀械砍傷，致受有右
      小腿外側深度切割傷合併腓骨骨折、七條肌腱斷裂及兩條神經斷裂、左眉上方
      切割傷約一公分、左耳耳廓切割傷約四公分、左側頸部切割傷約二公分、右手
      拇指切割傷約二公分等傷害，二人因遭眾人逮捕而無力反擊或逃逸，嗣警員據
      報到場，當場扣得巳○○所有、供渠等作案用之Ｔ字型六角扳手二支、尖嘴鉗
      二支、一字型螺絲起子一支、小十字型螺絲起子一支、十字型螺絲起子一支、
      塑膠材質手電筒一支及棉布手套一雙，及渠等所竊得之物品（均已發還辰○○
      、壬○○、庚○○等人）。
二、案經甲○○、乙○○訴由桃園縣警察局桃園分局報告臺灣桃園地方法院檢察署檢
    察官偵查起訴，及台北市政府警察局內湖分局、文山第二分局報請台灣士林地方
    法院檢察署檢察官、台北縣警察局永和分局報請台灣板橋地方法院檢察署檢察官
    、庚○○訴由基隆市警察局第二分局報請台灣基隆地方法院檢察署檢察官移送併
    案審理。
    理  由
一、查本件被告巳○○所犯為死刑、無期徒刑、最輕本刑三年以上有期徒刑之罪或高
    等法院管轄第一審案件以外之罪，並經被告於準備程序就被訴事實為有罪之陳述
    ，經告知簡式審判程序之旨，並聽取被告及檢察官之意見後，經本院合議庭依刑
    事訴訟法第二百七十三條之一規定，裁定由受命法官獨任進行簡式審判程序審理
    ，合先敘明。
二、右開事實，迭據被告巳○○於警訊、偵查及本院調查、審理時均坦承不諱，核與
    共同被告吳忠勳、子○○等人供述情節相符，並據被害人己○○、辛○○、丙○
    ○、丑○○、癸○○、甲○○、午○○、戊○○、乙○○、寅○○、卯○○、丁
    ○○、庚○○、壬○○、辰○○等人於警訊、偵訊時分別指訴渠等所有、使用之
    如附表所示自用小客車車門鎖遭人撬開、破壞，車內物品均遭竊等甚詳，且有內
    政部警政署刑事警察局鑑驗書三份、刑案現場勘查紀錄表及現場蒐證照片共八張
    、巳○○指紋卡片、證物清單、切結書二紙、贓物領據十二紙、代保管條、車籍
    作業系統－查詢認可資料二份、車號查詢汽車車籍資料附卷可為憑證（台灣士林
    地方法院檢察署九十一年偵字第四九七五號卷第五頁至第八頁、第十七頁，九十
    一年偵字第一一九五一號卷第六頁至第七頁、第十三頁至第十六頁，台灣板橋地
    方法院檢察署九十二年偵字第五五九八號卷第三頁至第十二頁，台灣台北地方法
    院檢察署九十一年偵字第二三三三四號卷第十一頁至第十九頁、第二十一頁至第
    二十二頁，台灣桃園地方法院檢察署九十一年偵字第一八七一五號卷第十五頁至
    第二五頁、第四十一頁至第四四頁，台灣基隆地方法院檢察署九十二年偵字第九
    五七號卷第十三頁至第三十頁、第八十頁至第八十四頁、以及本院九十一年易字
    第二０三七號卷第十頁至第十四頁、第六十一頁至第六十七頁），另證人黃忠福
    、齊孝仁，以及證人即查獲員警溫弘戊、蔡宗翰、邱惠進、高慶雲亦分別於警訊
    、偵訊及本院調查時到庭證述查獲被告情節綦詳，此外，復有被告所有供本件竊
    盜行為所用之一字螺絲起子、十字螺絲起子、Ｔ型六角扳手、尖嘴鉗、剪刀、塑
    膠材質手電筒及棉布手套扣案可佐，足徵被告巳○○前開自白核與事實相符，堪
    予採信。是以本件事證明確，被告巳○○竊盜、毀損犯行已經證明，應予依法論
    科。
三、按刑法上所謂結夥三人以上係指有共同犯罪之故意，結為一夥而言；把風行為在
    排除犯罪障礙，助成犯罪之實現，亦即在合同意思範圍內分擔犯罪行為之一部，
    故亦係共同正犯而應計入結夥之內（最高法院七十二年度臺上字第三二○一號判
    決意旨參照）。查於如附表編號十四至十六號所示之竊盜犯行，被告巳○○自承
    其係與子○○、高福勝三人共同商議由其負責下手行竊，子○○負責駕車於附近
    等候接應，高福勝在現場負責把風，核與共同被告子○○所述相符，是被告巳○
    ○與子○○、高福勝顯有犯意聯絡及行為分擔，且均有至犯罪現場，應屬無疑。
    又扣案被告巳○○於九十一年九月二十六日為警查獲時所扣得供其行竊之小十字
    型螺絲起子一支長約八公分，鐵製金屬部分長約三點五公分，一頭尖銳，小一字
    型螺絲起子一支長約十一公分，金屬部分長約五公分，一頭尖銳，剪刀一把長約
    十八公分，鐵製金屬部分約九公分，一頭尖銳；另被告巳○○及共同被告吳忠勳
    持以行竊之二支螺絲起子，其中鐵製一字起子長約十六公分，金屬部分長七點五
    公分，一頭尖銳，另一支十字起子亦為鐵製，長約二十一公分，金屬部分長約十
    三公分，一頭尖銳，業經本院堪驗屬實（見本院九十一年十二月四日訊問筆錄、
    九十三年一月九日審理筆錄）；另被告巳○○與共同被告子○○持以行竊、扣案
    之Ｔ型六角扳手二支（各長約二十四公分，頂端長十二公分）、尖嘴鉗二支（鐵
    製金屬部分均長約五公分）、一字螺絲起子一支（鐵製金屬部分長約八公分）、
    十字螺絲起子一支（鐵製金屬部分長約十五公分）、小型十字螺絲起子一支（鐵
    製金屬部分長約三‧五公分），復有刑事堪驗筆錄可資參佐（見台灣基隆地方法
    院九十二年訴字第二０七號卷第一六０頁），而上開工具均屬鐵製之修理工具，
    且一頭尖銳，若持以攻擊人體，在客觀上均足以對人之生命、身體構成威脅，自
    均屬兇器之一種。是核被告巳○○如附表編號一至五、編號七至十三號所為，均
    係犯刑法第三百二十一條第一項第三款之攜帶兇器竊盜罪，其中附表編號七、十
    所為則另涉有刑法第三百五十四條毀損罪，至其如附表編號十三至十五號所為犯
    行，則係犯刑法第三百二十一條第一項第三款、第四款之結夥三人以上，攜帶兇
    器竊盜罪，其中附表編號十六部分之行為則另涉有刑法第三百五十四條毀損罪，
    而被告巳○○所為如附表編號六所示之行為，則係犯刑法第三百二十條第一項、
    第三項竊盜未遂罪。被告巳○○就如附表編號七至十三號與共同被告吳忠勳所為
    之竊盜及毀損犯行，以及被告巳○○於如附表編號十四至十六號與共同被告子○
    ○、高福勝共謀由子○○負責開車接應，高福勝在旁把風，巳○○攜帶上該螺絲
    起子、扳手等工具行竊辰○○、壬○○、庚○○所使用之自小客車汽車音響，並
    因而毀損告訴人庚○○之車窗之加重竊盜及毀損罪行，分別具有犯意聯絡與行為
    分擔，均為共同正犯。又被告巳○○先後所為如附表編號六所示之竊盜未遂犯行
    ，以及如附表其他編號所示之各次加重竊盜犯行、及如附表編號七、十及十六所
    示之毀損犯行，均時間緊接，方法相同，且所犯均係構成要件相同之罪名，僅加
    重條件有異，顯均係基於概括之犯意反覆為之，雖其中附表編號六所示之竊盜犯
    行為未遂，仍無礙於連續犯之成立，而均應分別依刑法第五十六條之規定，分別
    論以情節較重之連續結夥三人以上、攜帶兇器之加重竊盜既遂罪及共同連續毀損
    既遂罪，並均加重其刑。而其上開所為連續結夥三人以上、攜帶兇器加重竊盜罪
    及共同連續毀損罪二罪間，有方法、結果之牽連關係，應依刑法第五十五條後段
    規定，從一重論以連續結夥三人以上、攜帶兇器之加重竊盜罪。至公訴人雖僅就
    被告所犯如附表編號七至十三所示之加重竊盜及毀損犯行提起公訴，而僅認被告
    犯刑法第三百二十一條第一項第三款之攜帶兇器竊盜罪，至移送併辦部分即附表
    編號一至六及編號十四至十六部分之竊盜未遂、加重竊盜及毀損犯行，未據起訴
    ，惟該部分與公訴人前開已起訴之部分分別具有連續犯之裁判上一罪關係，且經
    公訴蒞庭檢察官於本院審理時當庭陳明、告知被告該部分事實、罪名，自無礙被
    告之防禦權，基於審判不可分之原則，本院自得一併審究，且此僅就起訴之犯罪
    事實增加罪名，自無庸為變更起訴法條之諭知，特予說明。末以被告巳○○前有
    如事實欄所載之犯罪科刑執行情形，有台灣高等法院被告全國前案紀錄表在卷可
    稽，其於五年內再犯有期徒刑以上之本罪，應依刑法第四十七條規定論以累犯，
    且加重其刑，並再依刑法第七十條遞加重其刑。爰審酌被告巳○○行為時係二十
    餘歲之成年男子，正值年輕力壯之期，不思以正當途徑賺錢供己所需，竟攜帶足
    以資為兇器使用之工具竊取他人財物之犯罪動機、目的，且行竊次數高達十六次
    ，多次為警查獲後猶不知所警惕悔悟、所竊得財物之價值與犯罪後坦承犯行之態
    度等一切情狀，量處如主文所示之刑，以資懲儆。
四、被告巳○○獨自用以竊盜他人財物所用之螺絲起子二支、剪刀一把及棉布手套一
    隻，為被告巳○○所有，且均係供本件竊盜犯行所用之物，業據被告巳○○供明
    在卷，自應依刑法第三十八條第一項第二款宣告沒收。至被告巳○○與共同被告
    子○○、高福勝所用以行竊之Ｔ字型六角扳手二支、尖嘴鉗二支、一字型螺絲起
    子一支、小十字型螺絲起子一支、十字型螺絲起子一支、塑膠材質手電筒一支及
    棉布手套一雙，均為被告巳○○所有，業據被告巳○○、共同被告子○○陳述在
    卷，上開物品雖業經台灣基隆地方法院檢察署檢察官於九十二年十月七日，以基
    檢清執丁字第一八０四七號執行命令執行沒收，此有該命令處分影本在卷可資佐
    證，然按沒收物之執行完畢與沒收物之不存在，並非一事，因犯罪依法必須沒收
    之物，雖已於共犯中數人之確定判決諭知沒收，並已執行完畢，惟該扣押物品既
    非已不存在，依據共犯連帶沒收理論，本件仍應依刑法第三十八條第一項第二款
    諭知沒收（最高法院八十八年台上字第二三七五號判決、最高法院六十五年第五
    次刑庭庭推總會議決議可資參照）。另被告與共同被告吳忠勳所共同持以作案用
    之螺絲起子二支，雖為共同被告吳忠勳所有，然既係被告巳○○與吳忠勳共同為
    本件竊盜、毀損犯行所用之物，業據被告巳○○及共同被告吳忠勳於警訊及本院
    審理時供明在卷，雖業已經本院號確定判決中宣告沒收，並移送執行，但尚未見
    檢察官有何執行沒收之處分或命令，且該扣押物品既非已不存在，仍應依刑法第
    三十八條第一項第二款規定沒收之。
五、至於被告巳○○與子○○、高福勝在信二路、義六路口旁停車場內，竊得庚○○
    所有之ＶＣＤ視聽音響一組後，欲離開現場時，為齊孝仁及黃忠福發現而與之發
    生爭執，高福勝趁機逃逸，巳○○及子○○於過程中遭刀子砍傷，其後始遭制伏
    逮捕，而齊孝仁因之受有右側大腿內側挫傷、紅腫、疼痛、瘀血等傷害一情，為
    被告巳○○、子○○等人所供陳，然渠等堅稱：當時被對方拉下車後，就被他們
    一直打，根本沒有還手，直到警方到場通知救護車將我們送醫等語。經查，被告
    巳○○為警據報前來查獲後即因傷重在院治療，未與共同被告子○○同時接受警
    詢與檢察官之初次偵訊，且子○○在檢察官初次偵訊後，即經檢察官以有串證之
    虞聲請羈押並經台灣基隆地方法院法官裁准羈押禁見在基隆看守所中，因之被告
    巳○○與共同被告子○○就竊行遭人發現後之所有情節，應事先無勾串可能，然
被告巳○○與子○○卻能在警詢、歷次檢察官偵訊時、台灣基隆地方法院另案調
    查審理時及本院調查審理中，均為相同遭受對方毆打、砍傷之供述，且所為供述
    互核相符，若渠等所供並非實情，豈有如此相符可能，足認被告所辯其未有毆打
    他人及反抗之行為等語，應非子虛。再衡諸證人黃忠福於過程中並未受有任何傷
    害，而證人齊孝仁則僅受有右側大腿內側挫傷、紅腫、疼痛、瘀血等傷害（台灣
    基隆地方法院檢察署九十二年偵字第九五七號卷第八十七頁之診斷證明書），對
    照卷附被告巳○○所受右小腿外側深度切割傷合併腓骨骨折，七條肌腱斷裂及兩
    條神經斷裂、左眉上方切割傷約一公分、左耳耳廓切割傷約四公分、左側頸部切
    割傷約二公分、右手拇指切割傷約二公分等傷害，及共同被告子○○受有左臉頰
    腫痛及兩側脖子受傷、臉部未明示部位之開放性傷口等傷害（見同上偵卷第七十
    六頁診斷證明書及卷附子○○急診病歷資料），若被告巳○○及子○○確有毆打
    或反抗齊孝仁、黃忠福等人逮捕之舉動，齊孝仁豈會僅受有如此輕傷，而被告二
    人卻身受重傷，猶有甚者，證人黃忠福及齊孝仁均陳稱僅有高福勝持刀，但受有
    刀傷者卻是與高福勝共犯之被告巳○○，且不論依受傷之深度或受傷部位之多處
    觀之，明顯可見巳○○並非為人持刀「誤傷」，益徵被告巳○○所稱應屬實情。
    因之，被告巳○○於竊行遭人察覺後，並無證據足以認定其與子○○、高福勝確
    有為脫免逮捕，而當場實施強暴之行為，而公訴人移送併辦意旨內亦未提及此部
    分犯行，僅附此敘明。
六、據上論斷，應依刑事訴訟法第二百九十九條第一項前段，刑法第二十八條、第五
    十六條、第三百二十一條第一項第三款、第四款、第三百五十四條、第五十五條
    、第四十七條、第三十八條第一項第二款，罰金罰鍰提高標準條例第一條第一項
    前段，判決如主文。
本案經檢察官張尹敏到庭執行職務。
中      華      民      國    九十三    年      一      月     二十     日
                                     臺灣桃園地方法院刑事第六庭
                                         法  官  何俏美
右正本證明與原本無異。
如不服本判決，應於判決送達後十日內向本院提出上訴狀( 應附繕本 )，上訴於
臺灣高等法院。
                                         書記官  王泰元
中      華      民      國    九十三    年      一     月      二十     日
附表
┌──┬───┬────┬─────┬─────┬───────────┐
│編號│被害人│時    間│地      點│竊取之財物│方        式          │
├──┼───┼────┼─────┼─────┼───────────┤
│一  │己○○│九十一年│台北市民權│正副駕駛座│巳○○徒手將車牌號碼三│
│    │（車主│三月十七│東路六段一│座椅（價值│三Ｃ－六六五七號自小客│
│    │為徐金│日二十三│三五巷十一│約四萬五千│車引擎蓋，將電瓶線拔掉│
│    │聿）  │時許至翌│弄六號前  │元）、行動│，以防誤觸汽車防盜警報│
│    │      │日上午九│          │電話免持聽│器，再用其所有之一字螺│
│    │      │時許之期│          │筒一組（價│起子撬開車門鎖進入車內│
│    │      │間內某時│          │值約四百二│後，以其所有Ｔ型六角扳│
│    │      │        │          │十元）    │手卸下車內駕駛座座椅之│
│    │      │        │          │          │螺絲後，竊取該座椅及行│
│    │      │        │          │          │動電話免持聽筒一組    │
│    │      │        │          │          │                      │
│    │      │        │          │          │                      │
├──┼───┼────┼─────┼─────┼───────────┤
│二  │辛○○│九十一年│台北市民權│ＣＤ音響主│巳○○以同右方法，持工│
│    │      │六月二十│東路六段一│機（價值約│具破壞車牌號碼ＤＴ─六│
│    │      │日凌晨零│八０巷四十│一萬元）、│一０八號自小客車之右前│
│    │      │時十五分│一弄四十號│正副駕駛座│座門鎖後，進入車內竊取│
│    │      │許至四時│對面      │座椅（價值│汽車音響主機及座椅    │
│    │      │二十分許│          │約二萬元）│（毀損部分未據告訴）  │
│    │      │期間內之│          │          │                      │
│    │      │某時    │          │          │                      │
├──┼───┼────┼─────┼─────┼───────────┤
│三  │丙○○│九十一年│台北縣永和│汽車音響及│巳○○持其所有之螺絲起│
│    │（車主│七月三十│市○○○路│換片箱各一│子破壞車牌號碼五Ａ─六│
│    │為李榮│一日九時│一段六十四│台（價值約│五一八號自小客車之左前│
│    │茂）  │三十分許│號前      │一萬三千元│座門鎖後，進入車內竊取│
│    │      │        │          │）        │汽車音響及換片箱      │
│    │      │        │    │          │（毀損部分未據告訴）  │
│    │      │        │          │          │                      │
├──┼───┼────┼─────┼─────┼───────────┤
│四  │丑○○│九十一年│台北市文山│松下牌ＣＤ│巳○○持其所有之螺絲起│
│    │      │九月二十│區○○路四│主機及換片│子破壞車牌號碼七Ｄ─八│
│    │      │六日凌晨│段七十七巷│箱各一台（│一五三號自小客車之右前│
│    │      │一時五十│底        │機型為ＣＱ│座門鎖後，進入車內竊取│
│    │      │分許    │          │ＪＨ七一八│汽車音響及換片箱（以上│
│    │      │        │          │三ＡＡＴ、│業據被害人領回，至於毀│
│    │      │        │          │ＣＸ－ＤＰ│損部分未據告訴）      │
│    │      │        │          │八０一ＥＷ│                      │
│    │      │        │          │Ｔ，價值約│                      │
│    │      │        │          │一萬元）  │                      │
├──┼───┼────┼─────┼─────┼───────────┤
│五  │癸○○│九十一年│台北市文山│ＪＶＣ牌Ｃ│巳○○持其所有之螺絲起│
│    │      │九月二十│區○○路十│Ｄ音響主機│子破壞車牌號碼三Ａ─七│
│    │      │六日凌晨│六巷三十五│一台（機  │二０三號自小客車之門鎖│
│    │      │二時三十│號        │號０九四Ｘ│後，進入竊取汽車音響主│
│    │      │分許    │          │五八五六，│機（業據被害人領回，毀│
│    │      │        │          │價值約六千│損部分未據告訴）      │
│    │      │        │          │元）      │                      │
├──┼───┼────┼─────┼─────┼───────────┤
│六  │彭斐君│九十一年│台北市文山│尚未得手  │巳○○意圖竊取他人財物│
│    │      │九月二十│區○○路二│          │而著手大力扳動車牌號碼│
│    │      │六日凌晨│段九十六巷│          │ＣＯ－一六九一號駕駛座│
│    │      │三時三十│及仙岩路口│          │車門，然尚未得手即為警│
│    │      │分許    │          │          │查獲                  │
│    │      │        │        │          │                      │
│    │      │        │          │          │                      │
├──┼───┼────┼─────┼─────┼───────────┤
│七  │甲○○│九十一年│桃園縣蘆竹│國際牌ＣＤ│巳○○在旁把風，推由  │
│    │      │十月十二│鄉五福村福│主機換片箱│吳忠勳持其所有之螺絲起│
│    │      │日凌晨一│祿一街附近│一台（機號│子破壞車牌號碼八Ｇ─八│
│    │      │時許至四│          │ＣＸＣＣ一│九七八號自小客車之右前│
│    │      │時三十分│          │九三０ＡＡ│座門鎖並敲破玻璃後（毀│
│    │      │許之期間│          │Ｔ，值約一│損部分業據告訴），入內│
│    │      │內某時  │          │萬元）    │竊取汽車音響換片箱    │
│    │      │        │          │          │（業據被害人領回）    │
├──┼───┼────┼─────┼─────┼───────────┤
│八  │午○○│同上期間│桃園縣蘆竹│國際牌ＣＤ│巳○○在旁把風，推由  │
│    │（車主│內之某時│鄉南崁村南│八片主機換│吳忠勳以其所有之螺絲起│
│    │為黃麗│        │崁路與忠孝│片箱一台（│子撬開車牌號碼三Ｌ─三│
│    │芳，譚│        │西路口    │機號ＣＸ─│二一六號自小客車前座之│
│    │道光為│        │          │ＣＨ七九三│車門鎖，入內竊取汽車音│
│    │使用人│        │          │ＯＡＡＴ，│響換片箱（業據被害人領│
│    │）    │        │          │值約八千多│回）                  │
│    │      │        │          │元）      │                      │
│    │      │        │          │          │                      │
│    │      │        │          │          │                      │
├──┼───┼────┼─────┼─────┼───────────┤
│九  │戊○○│同上期間│桃園縣蘆竹│國際牌ＣＤ│巳○○在旁把風，推由  │
│    │      │內之某時│鄉南美村南│主機換片箱│吳忠勳持其所有之螺絲起│
│    │      │        │上路附近  │一台（機號│子撬開車牌號碼Ｚ八─七│
│    │      │        │          │ＣＸ─ＤＰ│九０一號自小客車之右前│
│    │      ││          │八０一ＨＣ│座車門後，入內竊取汽車│
│    │      │        │          │，值約一萬│音響換片箱（業據被害人│
│    │      │        │          │元）      │領回）                │
├──┼───┼────┼─────┼─────┼───────────┤
│十  │乙○○│同上期間│桃園縣蘆竹│國際牌ＣＤ│巳○○在旁把風，推由  │
│    │      │內之某時│鄉○○路附│主機換片箱│吳忠勳持其所有之螺絲起│
│    │      │        │近        │一台（機號│子破壞車牌號碼Ｖ三─五│
│    │      │        │          │ＣＸ─ＤＰ│六八一號自小客車之右前│
│    │      │        │          │０八一，八│座車門鎖，並敲破右前座│
│    │      │        │          │片裝，值約│玻璃後，（毀損部分業據│
│    │      │        │          │一萬元）  │告訴）入內竊取汽車音  │
│    │      │        │          │          │音響換片箱（業據被害人│
│    │      │        │          │          │領回）                │
├──┼───┼────┼─────┼─────┼───────────┤
│十一│寅○○│同上期間│桃園縣蘆竹│國際牌ＣＤ│巳○○在旁把風，推由  │
│    │（車主│內之某時│鄉○○路附│八片主機換│吳忠勳以其所有之螺絲起│
│    │為潘月│        │近        │片箱一台（│子撬開車牌號碼六Ｓ─一│
│    │香）  │        │          │機號ＣＸ─│０三二號自小客車前座之│
│    │      │        │          │ＤＰ八八Ｎ│車門鎖，入內竊取汽車音│
│    │      │        │          │號，值約一│響換片箱（業據被害人領│
│    │      │        │          │萬元）    │回）                  │
│    │      │        │          │          │                      │
├──┼───┼────┼─────┼─────┼───────────┤
│十二│卯○○│同上期間│桃園縣蘆竹│國際牌ＣＤ│巳○○在旁把風，推由  │
│    │      │內之某時│鄉○○路附│主機換片箱│吳忠勳持其所有之螺絲起│
│    │      │        │近        │一台（機號│子撬開車牌號碼ＨＣ─五│
│    │      │        │          │ＣＸ─ＣＣ│六七六號自小客車之右前│
│    │      │    │          │一九三０Ａ│座車門鎖後，入內竊取汽│
│    │      │        │          │ＡＴ，值約│車音響換片箱（業據被害│
│    │      │        │          │一萬元）  │領回）                │
│    │      │        │          │          │                      │
├──┼───┼────┼─────┼─────┼───────────┤
│十三│丁○○│同上期間│桃園縣蘆竹│國際牌ＣＤ│巳○○在旁把風，推由  │
│    │（車主│內之某時│鄉○○路附│八片主機換│吳忠勳以其所有之螺絲起│
│    │為宏祥│        │近        │片箱一台（│子撬開車牌號碼Ｖ六─五│
│    │廣告企│        │          │機號不明，│０一一號自小客車前座之│
│    │業有限│        │          │值約一萬元│車門鎖，入內竊取汽車音│
│    │公司）│        │          │）        │響換片箱（業據被害人領│
│    │      │        │          │          │回）                  │
├──┼───┼────┼─────┼─────┼───────────┤
│十四│辰○○│九十二年│基隆市安一│國際牌ＶＣ│由子○○駕車搭載巳○○│
│    │      │三月十日│路「仁愛之│Ｄ汽車音響│、高福勝共同至現場，由│
│    │      │凌晨零時│家」旁    │一組（機號│子○○將車駛往路邊等候│
│    │      │許至二時│          │ＣＱ－ＴＣ│，高福勝在旁把風，由薛│
│    │      │許之期間│          │四一八三Ａ│志帆持其所有之螺絲起子│
│    │      │內某時  │          │ＡＴ）    │等工具破壞車牌號碼九Ｌ│
│    │      │        │          │          │－一一九六號自小客車左│
│    │      │        │          │          │前座車窗玻璃後，進入車│
│    │      │        │          │          │內竊取汽車ＶＣＤ視聽音│
│    │      │        │          │          │響一組（業據被害人領回│
│    │      │        │          │          │，而毀損玻璃部分未據告│
│    │      │        │          │          │訴）                  │
├──┼───┼────┼─────┼─────┼───────────┤
│十五│壬○○│九十二年│基隆市安一│國際牌ＶＣ│由子○○駕車搭載巳○○│
│    │（車主│三月十日│路與定國街│Ｄ汽車音響│及高福勝共同至現場，由│
│    │為游智│凌晨零時│口        │一組（價值│子○○將車駛往路邊等候│
│    │能）  │許至二時│          │約四萬五千│，高福勝在旁把風，由薛│
│    │      │許之期間│          │元）      │志帆持其所有螺絲起子等│
│    │      │內某時  │          │          │工具，破壞車牌號碼五Ｄ│
│    │      │        │          │          │─七一七０號自小客車左│
│    │      │        │          │          │前座車窗玻璃後，竊取車│
│    │      │        │          │          │內ＶＣＤ視聽音響一組（│
│    │      │        │          │          │業據被害人領回，毀損玻│
│    │      │        │          │          │璃部分未據告訴）      │
├──┼───┼────┼─────┼─────┼───────────┤
│十六│庚○○│九十二年│基隆市信二│國際牌ＶＣ│由子○○駕車搭載巳○○│
│    │      │三月十日│路與義六路│Ｄ汽車音響│及高福勝至現場，由陳嘉│
│    │      │凌晨二時│旁之停車場│一組（機號│雄將車駛往路邊等候，高│
│    │      │許      │內        │ＣＱ一ＴＣ│福勝在旁把風，由巳○○│
│    │      │        │          │四一八三Ａ│持其所有螺絲起子等工具│
│    │      │        │          │ＡＴ，價值│，破壞車牌號碼九Ｅ－九│
│    │      │        │          │約五萬元）│三一三號自小客車右前座│
│    │      │        │          │          │玻璃後，竊取車內汽車音│
│    │      │        │          │          │響一組，得手後欲離去之│
│    │      │        │          │          │際為齊孝仁、黃忠福發現│
│    │      │        │          │          │而逮捕之（失竊物品業據│
│    │      │        │          │          │被害人領回，毀損玻璃部│
│    │      │        │          │          │分則業據告訴）        │
└──┴───┴────┴─────┴─────┴───────────┘
附錄本案論罪科刑法條全文：
刑法第三百二十一條
  犯竊盜罪而有左列情形之一者，處六月以上五年以下有期徒刑：
  一、於夜間侵入住宅或有人居住之建築物、船艦，或隱匿其內而犯之者。
  二、毀越門扇、牆垣或其他安全設備而犯之者。
  三、攜帶兇器而犯之者。
  四、結夥三人以上而犯之者。
  五、乘火災、水災或其他災害之際而犯之者。
  六、在車站或埠頭而犯之者。
  前項之未遂罰之。
刑法第三百五十四條
毀棄、損壞前二條以外之他人之物或致令不堪用，足以生損害於公眾或他人者，處二
年以下有期徒刑、拘役或五百元以下罰金。
